【裁判字號】    98,審易,1150
【裁判日期】    980831
【裁判案由】    竊盜
【裁判全文】
臺灣高雄地方法院刑事判決            98年度審易字第1150號
公  訴  人  臺灣高雄地方法院檢察署檢察官
被      告  乙○○
                    （現另案於臺灣高雄第二監獄執行中）
上列被告因竊盜案件，經檢察官提起公訴（98年度偵字第7644號
），嗣因被告就被訴事實為有罪之陳述，本院依簡式審判程序審
理，判決如下：
    主  文
乙○○共同犯攜帶兇器竊盜罪，累犯，處有期徒刑玖月。扣案之
指甲挫刀壹把沒收之。
    事  實
一、乙○○前因施用毒品案件，經本院以93年度簡字第288 號判
    處有期徒刑6 月、4 月，應執行有期徒刑9 月確定，於民國
    93年12月16日縮短刑期執行完畢。又因施用毒品案件，經本
    院96年度訴緝字81號判處有期徒刑8 月確定，嗣經減刑後，
    於96年8 月25日縮刑期滿執行完畢。詎仍不知悔改，竟意圖
    為自己不法之所有，先於98年3 月3 日中午12時許，在高雄
    縣鳳山市捷運鳳山西站2 號出口旁，持其所有之指甲挫刀1
    把竊取蔡厚灼所有由丙○○使用之車牌號碼XIF-963 號重型
    機車，因並未能開啟電門，乙○○隨即召喚甲○○前來，兩
    人遂共同基於意圖不法所有之犯意聯絡，由甲○○持乙○○
    提供之前揭指甲挫刀開啟電門後，二人騎乘機車離去，供己
    使用。嗣經警於98年3 月3 日下午1 時45分許，在高雄市三
    民區○○○路286 號前，發現甲○○所騎乘之機車電門係插
    上指甲挫刀而未使用鑰匙，始查悉上情，並扣得供行竊所用
    之指甲挫刀1 把。
二、案經高雄市政府警察局新興分局報告臺灣高雄地方法院檢察
    署檢察官偵查起訴。
    理  由
一、本件被告乙○○所犯之罪，為死刑、無期徒刑、最輕本刑為
    3 年以上有期徒刑以外之罪，其於準備程序進行中，就被訴
    事實為有罪之陳述，經本院告知簡式審判程序之旨，並聽取
    檢察官及被告之意見後，裁定進行簡式審判程序。
二、上開犯罪事實，業經被告於本院審理中坦承不諱，核與證人
    即同案被告甲○○於警詢、偵查及本院準備期日之證述相符
    ，且有證人即被害人丙○○於警詢證述可稽，此外，復有扣
    案指甲挫刀1 把、拍攝照片1 紙、贓物認領保管單、扣押筆
    錄及扣押物品目錄表各一份附卷可佐，足認被告之自白與事
    實相符，足堪採信。從而，本件事證明確，被告犯行，應堪
    認定，應依法論科。
三、按刑法第321 條第1 項第3 款之攜帶兇器竊盜罪，係以行為
    人攜帶兇器竊盜為其加重條件，此所謂兇器，其種類並無限
    制，凡客觀上足對人之生命、身體、安全構成威脅，具有危
    險性之兇器均屬之，且祇須行竊時攜帶此種具有危險性之兇
    器為已足，並不以攜帶之初有行兇之意圖為必要（最高法院
    79年臺上字第5253號判例意旨參照）。本件被告行竊時所攜
    帶之指甲挫刀1 把，為刀狀且前端尖銳堅硬之鐵製工具，有
    卷附照片可參，並使用於開啟電門行竊機車，客觀上為足以
    殺傷人生命、身體之器械，顯為具有危險性之兇器。核被告
    所為，係犯刑法第321 條第1 項第3 款之攜帶兇器竊盜罪。
    起訴意旨認僅成立普通竊盜罪，尚有誤會，惟起訴之基本社
    會事實同一，本院自應加以審理，並變更起訴法條。被告與
    甲○○就上開犯行，有犯意聯絡及行為分擔，應論以共同正
    犯。被告前因施用毒品案件，經本院以93年度簡字第288 號
    判處有期徒刑6 月、4 月，應執行有期徒刑9 月確定，於93
    年12月16日縮短刑期執行完畢。又因施用毒品案件，經本院
    96 年 度訴緝字81號判處有期徒刑8 月確定，嗣經減刑後，
    於96 年8月25日縮刑期滿執行完畢，有臺灣高等法院被告前
    案紀錄表1 份在卷可按，其於受徒刑之執行完畢後，5 年以
    內故意再犯本件有期徒刑以上之罪，為累犯，應依刑法第47
    條第1 項之規定，加重其刑。爰審酌被告身心健全，不思循
    正當工作以謀資費，竟竊取他人財物，價值觀念偏差，應予
    導正，所竊物品價值非鉅，且因查獲而歸還被害人，被告事
    後坦承犯行，犯後態度尚可等一切情狀，量處如主文所示之
    刑。扣案之指甲挫刀1 把，為被告所有供犯罪所用之物，爰
    依刑法第38條第1 項第2 款之規定，宣告沒收之。
據上論斷，應依刑事訴訟法第273 之1 第1 項、第299 條第1 項
前段、第300 條，刑法第28條、第321 條第1 項第3 款、第47條
第1 項、第38條第1 項第2 款，判決如主文。
本案經檢察官丁○○到庭執行職務。
中    華    民    國    98    年    8     月    31    日
                  刑事第十庭    法  官  梁淑美
以上正本證明與原本無異。
如不服本判決應於收受本判決後10日內向本院提出上訴書狀，並
應敘述具體理由，如未敘述上訴理由者，應於上訴期間屆滿後20
日內補提理由書狀於本院（均須按他造當事人之人數附繕本）「
切勿逕送上級法院」。
中    華    民    國    98    年    8     月    31    日
                                 書記官 林豐富
附錄本案論罪科刑法條：
中華民國刑法第321條
（加重竊盜罪）
犯竊盜罪而有左列情形之一者，處 6 月以上、 5 年以下有期
徒刑：
一、於夜間侵入住宅或有人居住之建築物、船艦或隱匿其內而
    犯之者。
二、毀越門扇、牆垣或其他安全設備而犯之者。
三、攜帶兇器而犯之者。
四、結夥三人以上而犯之者。
五、乘火災、水災或其他災害之際而犯之者。
六、在車站或埠頭而犯之者。
前項之未遂犯罰之。


司法院資訊處製作；財團法人民間司法改革基金會備份。
